【裁判字號】    91,易,1130
【裁判日期】    920901
【裁判案由】    竊盜
【裁判全文】
臺灣桃園地方法院刑事判決                        九十一年度易字第一一三號
    公  訴  人  臺灣桃園地方法院檢察署檢察官
    被      告  乙○○
右列被告因竊盜案件，經檢察官提起公訴（九十一年度偵字第四八七九號），本院判
決如左：
    主      文
乙○○攜帶兇器竊盜，累犯，處有期徒刑捌月。
扣案之手套壹隻、手電筒及螺絲起子各壹支，均沒收。
    事      實
一、乙○○曾於民國（下同）八十七年七月十三日因竊盜案件，經本院判處有期徒刑
    八月確定，甫於八十八年四月十七日縮刑期滿執行完畢，竟不知悔改，復意圖為
    自己不法之所有，攜帶其所有供行竊使用之手套一隻、手電筒一支及客觀上可作
    為兇器使用之螺絲起子一支，於九十一年二月二十八日凌晨零時三十五分許，在
    桃園縣平鎮市○○○路前，持石塊砸毀甲○○所有車牌號碼ＬＦ－七三八○號自
    用小客車右後車窗（毀損部分未據告訴），竊取車內儀表板上所置放之新臺幣（
    下同）四十元，得手後正欲離去時，經路人察覺有異加以追趕，嗣經社區警衛報
    警處理始查獲上情，並扣得其所有供犯竊盜所用之手套一隻、手電筒及螺絲起子
    各一支。
二、案經桃園縣警察局平鎮分局報請臺灣桃園地方法院檢察署檢察官偵查起訴。
    理      由
一、訊據被告固不否認於右揭時地有砸毀車窗之事實，惟矢口否認有竊盜及所攜帶之
    手套、螺絲起子及手電筒為犯罪工具，辯稱：伊誤認被害人的自小客車是其友人
    的車，因該友人欠錢未還，伊才砸車，並無竊車內零錢，又手套係騎乘機車時用
    以防寒，螺絲起子則用以開啟自宅門鎖，而手電筒是因家中出入處無燈而用以照
    明云云。經查，右揭犯罪事實，業據證人即被害人甲○○於警訊、偵訊時證稱伊
    停放於上址之自小客車左後方小窗玻璃遭破壞，放置車內之零錢四十元遭竊取等
    語屬實，且被害人之前開車輛內後座上仍留有與被告穿著鞋子相似之鞋印，核與
    被告於偵訊時坦承把窗戶玻璃砸破後有自窗戶爬進去後座，把零金抓在手上等情
    相符。且經證人龔湘賢、張少鵬分別於警訊、本院訊問時證述明確，此外，並有
    贓物認領保管單、扣押物品清單各乙紙、車籍作業系統－查詢認可資料一份及現
    場相片六張附卷可稽。被告雖以前情置辯，惟查，被告於警訊初次偵訊時均坦承
    有持石塊砸毀甲○○所有車牌號碼ＬＦ－七三八○號自用小客車右後車窗，竊取
    車內儀表版上所置放之零錢四十元等情不諱，且於警訊時，已自陳該扣案之手電
    筒係為晚上行竊時照明之用；再衡諸常情，騎乘機車時防寒用之手套自應為一對
    ，豈會只攜帶一隻；而一般民眾住家為求門戶安全均會注意門鎖之維護及更新，
    縱有毀損亦應立刻著人更換，豈有以自備螺絲起子開啟門鎖之方式作為常態之理
    ；另如欲將手電筒作為固定處所照明用燈具，依常情自應將手電筒置放於前開固
    定處所，又豈有將手電筒隨身攜帶之必要。是被告前開所辯與常理顯有未合，可
    認其所辯純屬卸責之詞，不足採信，而被告隨身攜帶上開扣案物品其目的確係伺
    機用以行竊。是綜上，被告前開所辯，顯與事實不符，委無足採，是本件事證明
    確，被告竊盜犯行，應堪認定。又被告聲傳喚證人丙○○欲證明螺絲起子係用以
    開啟自宅門鎖云云，因本案事證已明，已如前述，核無再傳訊之必要，併予明
    。
二、核被告乙○○攜帶客觀上可供作兇器使用之螺絲起子，竊取他人財物之所為，係
    犯刑法第三百二十一條第一項第三款加重竊盜罪。又被告曾犯竊盜案件，經本院
    判處有期徒刑八月確定，甫於八十八年四月十七日縮刑期滿執行完畢，有臺灣桃
    園地方法院檢察署刑案資料查註紀錄表、臺灣高等法院被告全國前案紀錄表各一
    份在卷可稽，其於五年內再犯本件之罪，為累犯，應依刑法第四十七條規定加重
    其刑。爰審酌被告犯罪之動機、目的、攜帶兇器竊取財物之犯罪手段，及其有前
    開竊盜前科，品性非佳、生活狀況、智識程度、被告竊取他人財物之價值甚微、
    犯罪所生之損害尚輕，及被告犯罪後否認犯行，多次翻異前詞，顯不思悔改之態
    度等一切情狀，量處如主文所示之刑，以示懲儆。另扣案之手套一隻、手電筒及
    螺絲起子各一支，係供犯罪所用之物且為被告所有，業據被告於警訊供明在卷，
    應依刑法第三十八條第一項第二款宣告沒收之。
據上論斷，應依刑事訴訟法第二百九十九條第一項前段，刑法第三百二十一條第一項
第三款、第四十七條、第三十八條第一項第二款，判決如主文。
本案經檢察官鍾和憲到庭執行職務。
中      華      民      國    九十二    年      九      月      一      日
                                      臺灣桃園地方法院刑事第十二庭
                                          法  官    游紅  桃
右正本證明與原本無異。
如不服本判決，應於判決送達後十日內向本院提出上訴狀（應附繕本），上訴於臺灣
高等法院。
                                          書記官    張  嘉  雯
中      華      民      國    九十二    年      九      月      二      日
附論罪科刑依據之法條：
中華民國刑法第三百二十一條
犯竊盜罪而有左列情形之一者，處六月以上、五年以下有期徒刑：
一  於夜間侵入住宅或有人居住之建築物、船艦或隱匿其內而犯之者。
二  毀越門扇、牆垣或其他安全設備而犯之者。
三  攜帶兇器而犯之者。
四  結夥三人以上而犯之者。
五  乘火災、水災或其他災害之際而犯之者。
六  在車站或埠頭而犯之者。
前項之未遂犯罰之。


司法院資訊處製作；財團法人民間司法改革基金會備份。
